最  高  行  政  法  院  裁  定
111年度聲再字第171號
聲  請  人  正州實業股份有限公司
代  表  人  蔡博全              
訴訟代理人  王永富  律師  
上列聲請人因與相對人財政部南區國稅局間營利事業所得稅等事
件，對於中華民國111年3月17日本院111年度上字第166號裁定，
聲請再審，本院裁定如下：
　　主  文
再審之聲請駁回。
再審訴訟費用由聲請人負擔。
　　理  由
一、按對於確定裁定聲請再審，應依行政訴訟法第283條準用第2
    77條第1項第4款之規定表明再審理由，此為必須具備之程式
    。所謂表明再審理由，必須指明確定裁定有如何合於再審事
    由之具體情事，始為相當。倘僅泛言有何條款之再審事由，
    而無具體情事者，尚難謂已合法表明再審理由。如未表明再
    審理由，法院無庸命其補正。
二、事實概要：
　㈠聲請人因涉嫌違反稅捐稽徵法案件，經臺灣臺南地方檢察署
    （下稱臺南地檢署）通知相對人協助調查聲請人進、銷交易
    情形，嗣聲請人陸續補報繳取具鉅豐塑膠企業有限公司等13
    家營業人開立之不實憑證所虛報扣抵之營業稅額共新臺幣（
    下同）13,350,503元，相對人依據臺南地檢署函復資料，以
    聲請人除於民國101年11月至12月間取具昇泰塑膠股份有限
    公司（下稱昇泰公司）及群泰塑膠有限公司（下稱群泰公司
    ）2家營業人所開立之不實統一發票15紙，符合稅捐稽徵法
    第48條之1自動補報補繳免罰規定外，其餘102年1月至107年
    6月間取具不實統一發票共908紙，銷售額合計264,984,748
    元、營業稅額合計13,249,241元，充當進項憑證，虛報進項
    稅額13,249,241元，並因聲請人自違章行為發生日起至查獲
    日止最低累積留抵稅額僅224,578元，已發生以該虛報進項
    稅額扣抵銷項稅額，致逃漏營業稅額13,024,663元（計算式
    ：13,249,241－224,578＝13,024,663）之結果，經審理違章
    成立，除核定補徵營業稅額13,024,663元，並按所漏稅額13
    ,024,663元處以1.5倍之罰鍰19,536,994元。
　㈡聲請人101年度營利事業所得稅結算申報，列報營業收入淨額
    794,439,633元，營業成本739,587,949元，全年及課稅所得
    額11,230,698元，相對人按其申報數核定；嗣相對人依通報
    查得聲請人無進貨事實取得不實統一發票充作進項憑證，虛
    列營業成本2,025,226元，重新核定營業成本737,562,723元
    ，全年及課稅所得額13,255,924元，除補徵稅額344,289元
    外，並按所漏稅額處1倍之罰鍰344,289元。嗣聲請人對營業
    稅罰鍰處分及營利事業所得稅補稅與罰鍰處分均不服，分別
    申請復查未獲變更，提起訴願均遭駁回，循序合併提起行政
    訴訟，聲明：「1.訴願決定、復查決定、營業稅罰鍰處分及
    營利事業所得稅補稅與罰鍰處分均撤銷。2.被上訴人(即相
    對人)應退還營業稅罰鍰19,536,994元，101年度營利事業所
    得稅344,289元、罰鍰344,289元；並自上訴人(即聲請人)繳
    納101年度營利事業所得稅本稅344,289元之翌日起，至填發
    收入退還書或國庫支票之日止，按退稅額，依繳納稅款之日
    郵政儲金1年期定期儲金固定利率，按日加計利息，一併退
    還。」經高雄高等行政法院(下稱原審)110年度訴字第204號
    判決(下稱原審判決)駁回，提起上訴，亦經本院111年度上
    字第166號裁定(下稱原確定裁定)駁回，聲請人仍不服，對
    原確定裁定以有行政訴訟法第273條第1項第1款事由聲請本
    件再審。　　
三、聲請意旨略謂：司法院釋字第700號陳敏大法官協同意見書
    及羅昌發大法官不同意見書分別釋明「所謂週期性的稅捐(
    例如所得稅、營業稅及財產稅等)，係針對稅捐債務之形成
    ，設定以每一特定週期構成個別的稅捐債務關係。此係為稽
    徵之方便與稅捐之性質而設。」並指出加值型及非加值型營
    業稅法(下稱營業稅法)第35條所規定之每2個月一期的營業
    稅申報期間及所得稅法第71條第1項所規定之每一會計年度
    的所得稅申報年度，屬週期性的稅捐，每一週期均係一獨立
    的訴訟標的，聲請人已明確指摘：㈠營業稅罰鍰部分：原審
    判決將訴外人立新開發科技有限公司（下稱立新公司）107
    年8月28日向臺南地檢署提出告訴105年3-10月等4期營業稅
    申報期間與上訴人並無交易事實，擴張推論至102年至105年
    2月、105年11月至107年6月等29期營業稅均經檢舉，且聲請
    人108年6月14日及6月17日依稅捐稽徵法第48條之1自動補報
    補繳加計利息時，相對人除於108年6月17日發函調查聲請人
    103年9月至104年8月取得同豐科技材料股份有限公司、同瑋
    環保股份有限公司等2家進項憑證之交易情形外，並未對聲
    請人有其他取得非實際交易對象進項憑證扣抵銷項稅額進行
    調查，而認定不符合稅捐稽徵法第48條之1自動補報補繳加
    計利息免罰，原審判決顯有違營業稅法第35條及稅捐稽徵法
    第48條之1之違背法令。㈡營利事業所得稅本稅罰鍰部分：原
    審判決將訴外人立新公司107年8月28日向臺南地檢署提出告
    訴105年3-10月等4期營業稅申報期間與聲請人並無交易事實
    ，擴張推論至聲請人101年度取得昇泰公司及群泰公司等2家
    非實際交易對象進項憑證亦為無進貨事實，原審判決違反所
    得稅法第71條第1項規定，相對人依據所得稅法第80條第5項
    及營利事業所得稅結算申報書面審核案件抽查要點第4點規
    定，就聲請人101年度進銷存明細表書面審查核定取得昇泰
    公司及群泰公司有進貨事實在案，聲請人保存101年11-12月
    取得非實際交易對象昇泰公司及群泰公司進項憑證之期限為
    5年，相對人通知聲請人提示帳簿憑證時已逾5年保存期限，
    聲請人已無保存系爭憑證並供相對人查核之義務，至於聲請
    人之進貨未取得進貨憑證或未將進貨憑證保存，或按址查對
    不確者，相對人得按當年度當地該項貨品之最低價格核定其
    進貨成本，聲請人依法免保存憑證，相對人並無調整之權力
    ，更遑論相對人有剔除補稅處罰之權力，原審判決顯有違所
    得稅法第21條第2項、第27條第1項及第80條第5項規定之違
    背法令，原確定裁定予以維持，顯有行政訴訟法第273條第1
    項第1款適用法規顯有錯誤之重大瑕疵等語。經核其聲請狀
    內表明之再審理由，無非係重述其在前訴訟程序書狀之主張
    ，而對於原確定裁定以其未具體表明上訴理由，認其上訴不
    合法予以駁回之內容，究有如何合於行政訴訟法第273條第1
    項第1款規定之具體情事，則未據敘明，依上開規定及說明
    ，其再審之聲請自非合法，應予駁回。
四、據上論結，本件聲請為不合法。依行政訴訟法第283條、第2
    78條第1項、第104條、民事訴訟法第95條、第78條，裁定如
    主文。
中　　華　　民　　國　　111 　年　　5 　　月　　31　　日
                    最高行政法院第一庭
                        審判長法官  吳  東  都　
                              法官　陳  秀  媖
                              法官　王  俊  雄　
                              法官　侯  志  融
                              法官　林  妙  黛

以  上  正  本  證  明  與  原  本  無  異
中　　華　　民　　國　　111 　年　　5 　　月　　31　　日
　　　　　　　　　　　　　　　書記官　廖　仲　一